【裁判字號】    95,訴,505
【裁判日期】    950529
【裁判案由】    毒品危害防制條例
【裁判全文】
臺灣臺中地方法院刑事判決               95年度訴字第505號
公  訴  人  臺灣臺中地方法院檢察署檢察官
被      告  甲○○
上列被告因毒品危害防制條例案件，經檢察官提起公訴（九十五
年度毒偵字第一九四號）及移送併案審理（九十五年度毒偵字第
一八０一號），本院合議庭裁定進行簡式審判程序，判決如下：
    主    文
甲○○連續施用第一級毒品，累犯，處有期徒刑拾月；扣案之海
洛因柒包（淨重零點捌公克），沒收銷燬之；香菸壹支沒收。又
連續施用第二級毒品，累犯，處有期徒刑肆月。主刑部分應執行
有期徒刑壹年。
    犯罪事實
一、甲○○前因贓物案件，經本院以八十九年度易字第三三四二
    號判決判處有期徒刑一年，由臺灣高等法院臺中分院以九十
    年度上易字第一八二號判決駁回上訴確定，於民國九十一年
    六月五日在監縮刑期滿執行完畢。又因施用毒品案件，經觀
    察、勒戒後，認有繼續施用毒品之傾向，由本院裁定施予強
    制戒治一年，於九十年六月二十二日停止戒治付保護管束釋
    放出所，至九十年九月二十七日保護管束期滿未經撤銷，視
    為強制戒治執行完畢，並經臺灣臺中地方法院檢察署檢察官
    於九十一年一月二十一日以九十一年度戒毒偵字第五一號為
    不起訴處分確定。詎甲○○仍不知悔改，於上開強制戒治執
    行完畢釋放出所後五年內，復基於施用第一級毒品之概括犯
    意，自九十四年八月間某日起至九十五年四月六日下午二時
    許止，以將海洛因摻入香菸中點火燃燒吸食煙氣之方式，在
    臺中縣大里市○○里○○路二十一巷四號住處及臺中縣霧峰
    鄉○○路三０一巷二十三號等地，連續施用第一級毒品海洛
    因多次。又另基於施用第二級毒品之概括犯意，於九十四年
    十一月十九日（即起訴書所載九十四年十一月二十二日回溯
    四日內某時）及九十五年四月四日，以將甲基安非他命（起
    訴書誤為安非他命）置於玻璃管內點火燃燒吸食煙氣之方式
    ，在上址住處內，連續施用第二級毒品甲基安非他命二次。
    嗣於九十四年十一月二十二日下午一時許，在臺中縣霧峰鄉
    ○○路三０一巷二十三號為警查獲，並當場扣得其所有之第
    一級毒品海洛因七包（淨重零點八公克），及其所有供施用
    海洛因使用之香菸一支；再於九十五年四月六日下午四時二
    十分許，在臺中縣大里市○○路四五八之三號騎樓處為警查
    獲，始悉上情。
二、案經臺中縣警察局霧峰分局、臺中市警察局第五分局分別報
    請臺灣臺中地方法院檢察署檢察官偵查起訴及移送本院併案
    審理。
    理    由
一、被告甲○○於準備程序中，先就上開犯罪事實為有罪之陳述
    ，且所犯係死刑、無期徒刑、最輕本刑為三年以上有期徒刑
    以外之罪，經本院合議庭依刑事訴訟法第二百七十三條之一
    第一項之規定，裁定由法官一人獨任進行簡式審判程序，合
    先敘明。
二、上開犯罪事實，業據被告甲○○於警詢及偵審中坦承不諱，
    並有法務部調查局鑑定通知書一紙附卷可稽，及海洛因七包
    （淨重零點八公克）、香菸一支扣案為憑。且被告於前揭時
    、地為警查獲後，經警採其尿液送驗結果，係呈安非他命類
    及嗎啡陽性反應（施用海洛因者會在其體內代謝為嗎啡成分
    殘留，並經由尿液排出），有尿液代號與真實姓名對照表、
    詮昕科技股份有限公司出具之濫用藥物尿液檢驗報告各二份
    在卷可參，足徵被告前揭自白應屬實情。而被告前因施用毒
    品案件，經觀察、勒戒後，認有繼續施用毒品之傾向，由本
    院裁定施予強制戒治一年，於九十年六月二十二日停止戒治
    付保護管束釋放出所，至九十年九月二十七日保護管束期滿
    未經撤銷，視為強制戒治執行完畢，並經臺灣臺中地方法院
    檢察署檢察官於九十一年一月二十一日以九十一年度戒毒偵
    字第五一號為不起訴處分確定等情，有臺灣高等法院被告前
    案紀錄表、刑案資料查註紀錄表各一份附卷可按。本案事證
    已臻明確，被告犯行洵堪認定。
三、查被告甲○○前因施用毒品案件，經強制戒治執行完畢並釋
    放後，復於五年內再度施用第一、二級毒品海洛因及甲基安
    非他命，核其所為，係犯毒品危害防制條例第十條第一項、
    第二項之施用第一、二級毒品罪。被告為供自己施用之目的
    而持有上開毒品，其於施用前後持有海洛因及甲基安非他命
    之低度行為，應各為施用之高度行為所吸收，均不另論罪。
    又被告先後多次施用第一、二級毒品海洛因及甲基安非他命
    犯行，均屬時間緊接，方法相同，各觸犯構成要件相同之罪
    名，顯係皆基於概括犯意反覆為之，均應依連續犯之規定論
    以一罪，並依法加重其刑。至其所犯上開二罪間，犯意各別
    ，行為互殊，應予分論併罰。查被告前因贓物案件，經本院
    以八十九年度易字第三三四二號判決判處有期徒刑一年，由
    臺灣高等法院臺中分院以九十年度上易字第一八二號判決駁
    回上訴確定，於九十一年六月五日在監縮刑期滿執行完畢，
    有臺灣高等法院被告前案紀錄表及刑案資料查註紀錄表在卷
    可按，其受有期徒刑之執行完畢，五年內再犯本件法定本刑
    有期徒刑以上之罪，為累犯，均應依法遞加重其刑。另被告
    自九十四年八月間某日起至九十四年十一月二十二日上午十
    時止以外之施用第一級毒品海洛因犯行，及九十四年十一月
    二十二日回溯四日內某時以外之施用第二級毒品甲基安非他
    命犯行，雖未經檢察官詳載於起訴書內，然此因與其餘業經
    記明公訴意旨之施用第一、二級毒品犯行有連續犯之裁判上
    一罪關係，已如前述，應為起訴效力所及，基於審判不可分
    原則，本院自應併予審理，附此敘明。爰審酌被告曾接受觀
    察、勒戒、強制戒治執行完畢，竟未能從中記取教訓，深切
    體認毒品危害己身健康之鉅，反而再次趁隙施用海洛因及甲
    基安非他命，足見被告自制能力尚有未足，而有接受相當期
    間監禁教化之必要，以促其及早矯正吸毒惡習；且被告於九
    十四年十一月二十二日為警查獲施用毒品犯行後，竟仍未見
    收斂，猶繼續施用毒品不輟，顯見被告身染毒癮已深，犯後
    態度亦有可議；惟念及施用毒品固戕害個人健康至鉅，然就
    他人權益之侵害仍屬有限，及其犯罪目的、手段、於警詢及
    偵審中坦承犯行之態度、具有高中肄業學歷之智識程度等一
    切情狀，分別量處如主文所示之刑，並定其應執行之刑，以
    示懲儆。扣案之海洛因七包（淨重零點八公克），為毒品危
    害防制條例第二條第二項第一款所稱之第一級毒品，應依同
    條例第十八條第一項前段之規定，沒收銷燬之；另扣案之香
    菸一支，則為被告所有供施用海洛因犯罪使用之物，業據被
    告於本院審理時供述甚詳，應依刑法第三十八條第一項第二
    款之規定，宣告沒收。
據上論斷，應依刑事訴訟法第二百七十三條之一第一項、第二百
九十九條第一項前段，毒品危害防制條例第十條第一項、第二項
、第十八條第一項前段，刑法第十一條前段、第五十六條、第四
十七條、第五十一條第五款、第三十八條第一項第二款，判決如
主文。
本案經檢察官蔡雯娟到庭執行職務。
中    華    民    國    95    年    5     月    29    日
                  刑事第七庭  法  官  高文崇
上正本證明與原本無異。
如不服本判決，應於送達後十日內向本院提出上訴狀（須附繕
本），上訴於台灣高等法院台中分院。
                              書記官  林淑慧
中    華    民    國    95    年    5     月    30    日
附錄本案論罪科刑法條：
毒品危害防制條例第十條第一項、第二項：
施用第一級毒品者，處六月以上五年以下有期徒刑。
施用第二級毒品者，處三年以下有期徒刑。


司法院資訊處製作；財團法人民間司法改革基金會備份。
